【裁判字號】    95,易緝,7
【裁判日期】    950616
【裁判案由】    竊盜
【裁判全文】
臺灣花蓮地方法院刑事判決               95年度易緝字第7號
公  訴  人  臺灣花蓮地方法院檢察署檢察官
被      告  丑○○
                    現於台灣花蓮看守所羈押中
上列被告因竊盜等案件，經檢察官提起公訴（88年度偵字第2514
號）及移送併案審理（88年度偵字第2992號、第3588號、第3229
號、第3194號、第1837號、第4011號），因被告於準備程序進行
中就被訴及併案事實為有罪之陳述，經本院合議庭裁定由受命法
官獨任行簡式審判程序，並判決如下：
    主  文
丑○○共同連續攜帶兇器竊盜，累犯，處有期徒刑壹年捌月。扣
案之鑰匙壹支沒收。
    事  實
一、丑○○前於民國83年間因毒品案件，經臺灣高雄地方法院以
    83年度易緝字第124號判處有期徒刑3 月確定，於84年4月25
    日執行完畢，竟仍不知悔改，基於意圖為自己不法所有之概
    括犯意，於下列時間、地點，竊取下列財物：
（一）於88年6月4日12時許，在花蓮火車站前停車場，持其所有
      足供兇器使用之螺絲起子1支（未扣案），破壞萬台針車
      服務中心黃隆珍所有交由壬○○使用之車牌號碼ET—5895
      號自用小貨車車門（毀損部分未據告訴），並以接線方式
      ，竊取上開車輛，作為交通工具。
（二）於88年6月25日20時許，在花蓮縣花蓮市○○路495號對面
      停車場，破壞辛○○所有之車牌號碼L2—6841號自用小客
      車車門（毀損部分未據告訴），徒手竊取放置於車內之彩
      色攝影機1部、自動光圈鏡頭8個、支架6支，價值約新台
      幣（下同）41600元。嗣於88年6月27日17時許，丑○○駕
      駛放置前開竊得之車牌號碼ET—5895號自用小貨車，行經
      花蓮市○○街明恥國小附近時，為警當場查獲，並扣得上
      開攝影器材等物（已發還辛○○）。
（三）於88年7 月上旬某日，在花蓮市○○路、重慶路口附近，
      徒手竊取戊○○所有之車牌號碼RGI—645號輕型機車，以
      為平日代步使用。
（四）於88年7月25日9時許，在花蓮市○○○街291巷4樓之5號
      癸○○住宅，利用其大門未上鎖之機會，進入該住宅（侵
      入住宅部分未據告訴），徒手竊取癸○○所有之心型墜子
      3 個，價值約600元。
（五）於88年7月25日10時，與癸○○基於共同為自己不法所有
      之犯意聯絡，由丑○○騎乘前開竊得之車牌號碼RGI—645
      號機車，並改懸掛其所有之車牌號碼RGL—506號車牌，搭
      載謝仁達前往花蓮市○○路38號甲○○經營之冠昇超商，
      徒手竊取店內之現金1600元及香菸、洋酒、食品等物。嗣
      經警於88年7月26日查獲丑○○，並扣得於前開事實（三
      ）、（四）、（五）所竊得之物（均已分別發還所有權人
      ）。
（六）於88年8月7日9時許，在花蓮市○○街停車場，持其所有
      之鑰匙1支及足供兇器使用之螺絲起子1把（未扣案，與事
      實（一）之螺絲起子為同1把），竊取隆乙企業有限公司
      張永生所有之車牌號碼CN—4183號自用小貨車1台。
（七）於88年8月18日9時許，與羅彩輝基於共同為自己不法所有
      之犯意聯絡，由丑○○駕駛上開事實（六）所竊得之自用
      小貨車搭載羅彩輝，前往花蓮市○○街113號前道路，徒
      手竊取丁○○所有車牌號碼HQ—0596號自用小貨車1台及
      放置於車上之工具1批。
（八）於88年8 月19日，在花蓮市○○路統冠超商對面之停車場
      ，徒手竊取不詳人放置於車上之水電開關1批。嗣於88年8
      月22日，丑○○駕駛前開事實（六）竊得之小貨車搭載不
      知情之廖福祿，行經花蓮縣吉安鄉○○路附近，為警查獲
      ，並扣得鑰匙1支，另經警循線於羅彩輝位於花蓮市○○
      路5巷16號住處，扣得其2人於事實（七）所竊得之物（已
      發還洪基得），而查知上情。
（九）於88年9月16日1時許，前往花蓮市○○路21號道路前，竊
      取放置該處庚○○所有之車牌號碼IZ—7665號自用小貨車
      1台後，駕駛該小貨車前往溫登全住處搭載之，並與溫登
      全基於共同為自己不法所有之犯意聯絡，持丑○○所有足
      供兇器使用之鐵鉗1支，前往花蓮市○○路95號臺彎電力
      公司花蓮區營業處內，共同竊取電纜線約100公斤，嗣經
      臺電公司員工子○○發覺而報警，為警當場逮捕溫登全，
      扣得鐵鉗1把，丑○○則乘隙駕駛上開竊得之車輛逃逸現
      場，仍為警循線查獲。
（十）於88年9月21日凌晨零時許，與乙○○基於共同意圖為自
      己不法所有之犯意聯絡，於花蓮縣吉安鄉○○路100號住
      宅前，持丑○○所有之鑰匙1支，共同竊取停放在該處之
      己○○所有RIN－686號輕型機車1台，旋於同日1時許，丑
      ○○與乙○○騎乘該車行經花蓮市○○○路花蓮電影城前
      ，為警查獲，並扣得鑰匙1支。
二、案經癸○○訴由花蓮縣警察局、花蓮分局、吉安分局報告台
    灣花蓮地方法院檢察署檢察官偵查起訴及移送併案審理。
    理  由
一、被告丑○○於前揭時間、地點竊取被害人壬○○等人物品之
    事實，迭據被告於警詢及本院審理中坦承不諱，且核與告訴
    人癸○○、被害人壬○○、辛○○、戊○○、甲○○、丁○○、台電公司員工子○○、庚○○、己○○於警詢中指述之
    失竊情節相符，另有證人廖福祿、癸○○、羅彩輝於警詢中
    、證人溫登全、乙○○於警詢及偵查中之證詞在卷為憑，並
    有贓證物品認領保管收據2紙（具領人：壬○○、辛○○）
    盈昇高科技開發股份有限公司銷貨單、車輛竊盜、車牌失竊
    資料個別查詢報表-查詢車輛認可資料各1份（以上為犯罪事
    實（一）、（二）部分）、贓證物品認領保管收據3紙（具
    領人：癸○○、戊○○、甲○○）、照片1幀（以上為犯罪
    事實（三）至（五）部分）、贓證物品認領保管收據1紙（
    具領人：丁○○）、代保管條1份、扣案鑰匙1支（以上為犯
    罪事實（六）至（八）部分）、贓證物品認領保管收據2紙
    （具領人：庚○○、子○○）、扣案鐵鉗1把（以上為犯罪
    事實（九）部分）、贓證物品認領保管收據2紙（具領人己○○）、扣案鑰匙1把（以上為犯罪事實（十）部分）在卷
    可稽，被告上開自白與事實相符，應堪採信。本案事證明確
    ，被告犯行洵堪認定，應予依法論科。
二、按螺絲起子、鐵鉗等物，其質地堅硬且甚為銳利，客觀上具
    有行兇之危險性，足以對人之身體、生命造成威脅，其為兇
    器無疑。核被告所為，係犯刑法第321條第1項第3款攜帶兇
    器竊盜罪（犯罪事實（一）、（六）、（九）後段部分）、
    同法第320條第1項竊盜罪（犯罪事實（二）至（五）、（七
    ）至（九）前段、（十）部分）。被告與謝仁達、羅彩輝、
    溫登全、乙○○分就事實（五）、（七）、（九）後段、（
    十）之竊盜犯行間，有犯意聯絡及行為分擔，為共同正犯。
    起訴書雖認被告於犯罪事實（一）之犯行，係犯刑法第320
    條第1項之竊盜罪，然被告係持足供兇器使用之螺絲起子1把
    竊取車輛，所犯論以刑法第321條第1項第3款之攜帶兇器竊
    盜罪，公訴人上開認定，容有未洽，惟其基本之犯罪事實相
    同，爰變更起訴法條。被告前揭多次竊盜犯行，時間緊接，
    方法相同，觸犯基本構成要件相同之罪名，顯係基於概括犯
    意反覆為之，應依刑法第56條連續犯之規定，論以一情節較
    重之攜帶兇器竊盜罪，並依法加重其刑。公訴人移送併案審
    理被告犯罪事實（三）至（十）之竊盜犯行，因與起訴有罪
    部分，具有連續犯之裁判上一罪關係，本院自得併予審究。
    又被告有事實欄所示之前科，並於84年4 月25日執行完畢，
    有台灣高等法院被告前案紀錄表1份在卷可查，其於5年以內
    再犯本件有期徒刑以上之罪，為累犯，應依刑法第47條之規
    定遞加重其刑。爰審酌被告有毒品罪等前科，其不思循正當
    合法途徑賺取財富，短時間內多次侵害人民財產權益，並審
    酌其犯罪之手段、造成被害人之損失，及被告犯罪後坦承犯
    行之態度等一切情狀，量處如主文所示之刑。
三、至扣案之鑰匙1支（保管字號：臺灣花蓮地方法院檢察署88
    年度檢總管字第623號），為被告所有，且供其犯事實（六
    ）之竊盜罪所用之物，應依刑法第38條第1項第2款規定宣告
    沒收。另未扣案之螺絲起子1把，雖為被告所有，且供其犯
    事實（一）、（六）之竊盜罪所用之物，然為被告所丟棄，
    已據被告供陳在卷；另扣案之鑰匙1支、鐵鉗1把（保管字號
    ：臺灣花蓮地方法院檢察署88年度檢總管字第623號、第673
    號），雖亦係被告所有，且供其犯事實（九）後段、（十）
    之竊盜犯行，惟業經臺灣花蓮地方法院檢察署於共同被告另
    案中依法沒收拍賣，有該署檢察官扣押物處分命令2份附卷
    可憑，故均不予宣告沒收。
四、台灣花蓮地方法院檢察署88年度偵字第4011號案件移送併辦
    意旨略以：被告丑○○於88年10月6日凌晨2時許，在台北縣
    三芝鄉○○路○段44號前，竊取丙○○置於自小客車內之汽
    車行照、駕駛執照、保險卡各1張，嗣於88年10月10日，在
    花蓮縣花蓮市○○○路95號，持上開丙○○之駕照佯稱為丙○○本人，向錦陽小客車租賃有限公司（以下簡稱錦陽公司
    ）租用小客車1輛，並將小客車侵占入己，拒不返還，因認
    被告涉犯刑法第320條第1項竊盜罪嫌、同法第335條第1項侵
    占罪嫌云云。
    然查：
（一）按犯罪事實應依證據認定之，無證據不得認定其犯罪事實
      ；又不能證明被告犯罪者，應諭知被告無罪之判決，刑事
      訴訟法第154條第2項、第301條第1項分別定有明文。又事
      實之認定，應憑證據，如未能發現相當證據，或證據不足
      以證明，自不能以推測或擬制之方法，為裁判基礎，最高
      法院40年台上字第86號判例足資參照。
（二）公訴人認被告涉有上開竊盜犯行，係以錦陽公司員工劉安
      妮於警詢中之證詞、出租約定書、丙○○駕駛執照影本1
      紙、警局受理丙○○報案登記資料1份為其主要論據。訊
      據被告固不否認於上開時間、地點持丙○○之駕駛執照，
      前往錦陽公司租用小貨車1台。惟堅決否認有何竊盜犯行
      ，辯稱：該丙○○駕照係伊於88年間在花蓮市東林別館內
      撿到的，並非伊所竊取等語。
（三）經查，公訴人上開所舉之證據固足資證明被告於88年10月
      10日，持丙○○遭竊之駕駛執照前往錦陽公司租用小客車
      ，然尚不能據以推論上開物品為被告所竊取，蓋依常情，
      持有物品之原因或為借貸、拾取、竊盜或收受贓物等，自
      不得僅因被告持有丙○○遭竊之駕駛執照，即認定其為被
      告所竊取者，況被告既已坦承上開十餘件之竊盜犯行，已
      如前述，本無否認本件竊盜犯行之必要，此外，復查無其
      他證據足資證明被告確有此部分竊盜犯行，則此部分與前
      開論罪科刑部分即無裁判上一罪關係，無從併辦，應退回
      檢察官另為妥適處理，附此敘明。
據上論斷，應依刑事訴訟法第273條之1第1項、第299條第1 項前
段、第300條，刑法第28條、第56條、第321條第1項第2款、第47
條、第38條第1項第2款，判決如主文。
本案經檢察官張立言到庭執行職務。
中    華    民    國    95    年    6    月    16    日
                          台灣花蓮地方法院刑事第二庭
                                      法  官  俞秀美
上列正本證明與原本無異。
如對本判決不服，應於送達後10日內，向本院提出上訴狀（應抄
附繕本）告訴人或被害人如對於本判決不服者，應具備理由請求
檢察官上訴，其上訴期間之計算係以檢察官收受判決正本之日期
為準。
                                      書記官
中    華    民    國    95    年    6    月   16     日
附錄本案論罪科刑之法條：
中華民國刑法第321條
犯竊盜罪而有左列情形之一者，處6月以上、5年以下有期徒刑：
一、於夜間侵入住宅或有人居住之建築物、船艦或隱匿其內而犯
    之者。
二、毀越門扇、牆垣或其他安全設備而犯之者。
三、攜帶兇器而犯之者。
四、結夥三人以上而犯之者。
五、乘火災、水災或其他災害之際而犯之者。
六、在車站或埠頭而犯之者。
前項之未遂犯罰之。


司法院資訊處製作；財團法人民間司法改革基金會備份。
